【裁判字號】    88,上,451
【裁判日期】    890509
【裁判案由】    損害賠償
【裁判全文】
臺灣高等法院民事判決  八十八年度上字第四五一號
      上  訴  人  乙○○
                  甲○○
                  丙○○
      共      同
      訴訟代理人  蘇千祿  律師
      被 上訴 人  台北縣政府
                          設台北縣板橋市○○路三二號
      法定代理人  蘇貞昌  住同.
      訴訟代理人  廖學興  律師
                  林倖如  律師
                  李振宇  律師
右當事人間請求損害賠償事件，上訴人對於中華民國八十七年十二月二十一日臺灣板
橋地方法院八十七年度訴字第一一二一號第一審判決提起上訴，並為訴之追加，本院
判決如左：
      主      文
上訴及追加之訴均駁回。
追加之訴假執行之聲請駁回。
第二審及追加之訴訟費用由上訴人負擔。
      事      實
甲、上訴人方面：
一、聲明：(一)原判決廢棄。(二)右開廢棄部分，被上訴人應給付１、上訴人乙○○新台
    幣（下同）一百五十八萬六千五百二十一元，及其中六十一萬八千八百六十四元
    自起訴狀繕本送達翌日起，九十六萬七千六百五十七元自追加狀送達翌日起，均
    至清償日止按年息百分之五計算之利息。２、上訴人甲○○一百二十四萬三千三
    百元，及其中五十一萬九千一百九十七元自起訴狀繕本送達翌日起，七十二萬四
    千一百零九元自追加狀送達翌日起，均至清償日止按年息百分之五計算之利息。
    ３、上訴人丙○○二百三十三萬零八百十九元，及其中九十一萬五千四百零八元
    ，自起訴狀繕本送達翌日起，一百四十一萬五千四百十一元自追加狀送達翌日自
    起，均至清償日止按年息百分之五計算之利息。４、並均願擔保請准宣告假執行
    。
二、陳述：除與原判決記載相同者，茲引用之外，補陳略稱：
    (一)上訴人乙○○所有坐落台北縣新莊市○○段頭前小段第000－0000地號
      及000－0000地號土地，上訴人甲○○所有坐落同小段第六一六－一九
      六地號土地，上訴人丙○○所有坐落同小段第000－0000地號及八０四
      －０七五地號土地（以上土地簡稱系爭土地），因被上訴人測量等錯誤，而為
      被上訴人占用為人行道使用，前曾向被上訴人提起返還無權占有土地等訴訟確
      定在案，並已強制執行至民國八十四年無權占有相當於租金之金之不當得利賠
      償金，且自八十六年五月十一日至八十七年六月三十日止，上訴人亦分別領取
      租金，是被上訴人已自認上訴人具有相當於租金之不當得利請求權。
    (二)被上訴人於前案已承認測量錯誤是新莊市公所所為，且於七十四年納入縣道，
      足見被上訴人否認有國家賠償法（以下簡稱國賠）之適用，況上訴人係請求被
      上訴人侵害所有之侵權行為及不當得利損害賠償，與國賠無關。
    (三)被上訴人行政處分之標的在系爭土地對面馬路，但因測量錯誤將上訴人土地擅
      自做為道路，反而將補償費發放給未徵收之人，因此行政處分效力根本未及上
      訴人土地，系爭土地根本與行政處分無關，亦無行政處分無效或撤銷之問題。
    (四)系爭土地緊臨思源路縣道，若非被上訴人無權占用，其土地價值或出租價值必
      高於申報地價百分之十。
三、證據：援用第一審所提證據，並補提土地登記簿謄本。
乙、被上訴人方面：
一、聲明：駁回上訴。如受不利判決，願供擔保請准免為假執行宣告。
二、陳述：除與原判決記載相同者，茲引用之外，補陳略稱：
    (一)系爭土地之建設與提供利用，乃屬公權力之行為，提供道路之意思表示，更為
      行政處分，在行政處分未被撤銷前，司法機關不能否認其效力，是在行政處分
      仍有效之前提下，被上訴人使用系爭土地應非無權占用，被上訴人無侵權行為
      或不當得利之情事。況行使公權力因故意過失不法侵害人民權利，祇能依國賠
      之規定及程序請求，殊無依民法之規定就行使公權力之行為請求賠償。
    (二)台灣板橋地方法院（以下簡稱板橋地院）八十四年度重訴字第二五一號民事判
      決，曾判准上訴人依民法請求損害賠償，顯有違背法令，且上訴人於前訴為特
      定一部請求，而今就其後之加害行為所受損害提起新訴，自不受前訴確定判決
      既判效力所及。
    (三)被上訴人從未於本訴訟事件之言詞辯論或準備程序為不利於己之陳述，被上訴
      人之函文只是陳述嗣後撥款之日期及計算方式，與上訴人提起本件訴訟標的無
      涉，被上訴人對上訴人主張並無自認。
    (四)系爭土地僅供公眾做人行道使用，被上訴人實未受有任何利益，縱認確有受益
      ，惟系爭土地地目為「田」，都市計劃使用分區○○道路用地」，顯無利用建
      屋可能，且系爭000－0000、八０四－八五一、000－0000、0
      00－0000雖位於新莊市○○路及幸福路交叉口，惟系爭土地對面或尚未
      開發，或為中古車買賣中心、汽車修護廠等，並非極繁榮之地，而系爭六一六
      －一九六土地距離思源路及幸福路交叉口有數百公尺，其繁榮程度更不及前者
      ，足見上訴人依申報地價年息百分之十請求損害金，顯不合理。
三、證據：援用第一審所提證據。
      理      由
一、按在第二審為訴之變更或追加，非經他造同意，不得為之，但第二百五十五條第
    一項第二款至第六款情形，不在此限。民事訴訟法第四百四十六條第一項定有明
    文。本件上訴人上訴請求給付之金額，詳如附表一應給付金額所示，嗣於八十八
    年十二月二十日以補正上訴聲明狀減縮利息部分，詳如附表二應給付金額所示，
    再於八十九年四月二十五日言詞辯論時追加八十七年七月一日起至八十九年四月
    二十五日之損害額，詳如附表三合計欄所示，核係屬民事訴訟法第二百五十五條
    第一項第三款擴張或減縮應受判決事項之聲明，揆諸前開說，應予准許。
二、上訴人起訴主張上訴人所有系爭土地，因被上訴人測量因素等錯誤，而為被上訴
    人占用劃規為一０六甲縣道供為人行道使用，曾經上訴人向被上訴人提起返還無
    權占有土地等訴訟勝訴確定在案，且上訴人依前述確定判決強制執行已取得至八
    十四年十二月三十一日之無權占有之損害賠償金，今被上訴人又計算錯誤而僅給
    付部分損害賠償金，爰就其給付不足額部分暨自八十七年七月一日起至八十九年
    四月二十五日止之損害，依民法第一百七十九條、第一百八十四條之規定，請求
    如聲明欄所示之金額（上訴人於原審請求給付不足額之金額，詳如附表一所示，
    嗣於本院減縮利息部分，詳如附表二所示，復又再追加八十七年七月一日起至八
    十九年四月二十五日止之損害金，詳如附表三所示）。被上訴人則以：道路之建
    設與提供利用，乃屬行使公權力之行為，提供道路之意思表示，更為行政處分之
    一種，在行政處分未被撤銷前，司法機關不能否認其效力，是在行政處分仍有效
    的前提下，被上訴人使用系爭土地應非無權占用。況因故意過失不法侵害人民權
    利，亦祇能依國賠法之規定及程序請求。被上訴人既非無權占用上訴人土地，而
    係基於有效之行政處分，非無法律上之原因，則上訴人亦無由依民法不當得利規
    定請求賠償，況系爭土地係供公眾使用，受有利益者係使用道路通行之大眾，而
    非被上訴人，被上訴人既未受有使用系爭土地之利益，即與不當得利之要件不合
    等語置辯。
三、民事訴訟上之自認，係指該當事人於準備書狀內或言詞辯論時，或在受命法官、
    受託法官前，對於他造主張之事實予以承認之謂。至視同自認者，亦須當事人於
    言詞辯論時到場，而不爭執他造主張之事實，且依當事人他項陳述，又不能認為
    有爭執之意思時，始能成立。本件被上訴人就其侵權或不當得利之事實，始終於
    言詞辯論或準備程序及準備書狀否認，縱如被上訴人前曾因系爭土地撥款上訴人
    租金，此有上訴人提出租金印領清冊在卷可憑，亦不生民事訴訟自認或視同自認
    之問題，上訴人主張被上訴人已自認上開事實云云，不足為採，合先敘明。
四、上訴人主張其所有系爭土地，因被上訴人測量因素等錯誤，而被畫規為一０六縣
    道使用，上訴人曾向被上訴人提起返還無權占有土地等訴訟勝訴確定在案，上訴
    人並依強制執行已取得至八十四年十二月三十一日之無權占有之損害賠償金等情
    ，業據其提出原法院八十四年度重訴字第二五一號民事判決書附卷可稽，並為被
    上訴人所不爭執，應堪信為真實。茲本件首應審酌者厥為被上訴人將上訴人所有
    系爭土地劃規為縣道，是否有國家賠償法之適用﹖
五、按公務員於執行職務行使公權力時，因故意或過失不法侵害人民自由或權利者，
    除其他法律有特別規定外，祇能依據國賠之規定向國家請求賠償，要不能依民法
    第一百八十四條侵權行為或一百七十九條不當得利之規定向國家請求賠償。又所
    謂行使公權力，係指公務員居於國家機關之地位，行使統治權作用之行為而言。
    並包括運用命令及強制等手段干預人民自由及權利之行為，以及提供給付、服務
    、救濟、照顧等方法，增進公共及社會成員之利益，以達成國家任務之行為。查
    台北縣新莊市公所負責開闢思源道路工程，於六十九年依當時地籍分割圖辦理徵
    收，七十年依六十四年公告中心樁辦理開闢，其完工後地政單位檢測地籍圖發現
    偏差，其原因乃係早期測量儀器精密度較差及樁位座標系統不同換算所致，致部
    分需撤銷徵收，部分需補辦徵收，此有台北縣政府八十四年北府工土字第三０八
    二六九號函附卷可稽，並為兩造所不爭，是新莊市公所辦理開闢道路工程而徵收
    土地，乃國家為應行完成之公共任務，故其行為係屬具有公法性質之給付行政行
    為，亦即所謂單純統治之行政行為，本件新莊市公所開闢新莊市○○路工程，因
    上開偏差，疏漏未對上訴人所有系爭土地辦理徵收，即被上訴人主辦該徵收事務
    公務員有怠於執行職務，致上訴人權利受有損害，揆諸前開明，自屬國賠之範疇
    。至被上訴人現雖未有經費辦理徵收，此有被上訴人八十四年八三北府工土字第
    三０八二六九號函附卷可參，乃屬被上訴人應編列預算解決之問題，上訴人主張
    係私法行為云云，不足為取。
六、按民事訴訟法第四百條第一項所定判決之實質上確定力，即一事不再理之原則。
    係為防止同一爭點，屢次訴訟，俾權義關係，速歸於確定；以確定判決之事實審
    言詞辯論終結時為既判力之標準時，其在確定判決事實審言詞辯論終結後所生之
    新事實，即不受既判力拘束。本件上訴人前曾因其所有之系爭土地被劃規為縣道
    事，向板橋地院起訴請求被上訴人回復原狀及給付至八十四年十二月三十一日之
    不當得利，經該法院於八十五年十一月十九日以八十四重訴字第二五一號判決上
    訴人不當得利部分勝訴確定，已如前所述，惟該民事判決，係就至八十四年十二
    月三十一日止之損害為請求，而本件係被上訴人就其後之損害所提起之新訴，自
    不受前訴確定判決既判力之效力所及，且其所為之法律上之判斷，基於審判獨立
    ，本院亦不受其拘束。縱如嗣後被上訴人即依該判決意旨撥款被上訴人至八十七
    年六月三十日止之相當於租金損害金額，此有租金印領清冊、被上訴人八十七年
    二月二日八七北府工土字第八五三四號函在卷可考，亦係本於未將上訴人所有系
    爭土地被劃規為縣道，未辦理徵收前就上訴人所受之損害而為之補償，並不因此
    易改本件係公務員怠於執行職務而侵害上訴人權利，應援國賠尋求救濟之事理，
    變更為私法上之權義關係。
七、土地法第九十七條所謂土地及建築物之總價額，土地價額依法定地價，建築物價
    額依該管市縣地政機關估定之價額。又土地所有權人依本法所申報之地價，為法
    定地價。舉辦規定地價或重新規定地價時，土地所有權人未於公告期間申報地價
    者，以公告地價百分之八十為其申報地價。土地法施行法第二十五條、土地法第
    一百四十八條、平均地權條例第十六條定有明文，是上訴人請求返還不當得利，
    依土地法一百零五條規定準用同法第九十七條規定計算者，其土地價額部分，應
    依申報地價為基準，如未申報者則以「公告地價」百分之八十計算之，板橋地院
    八十四年度重訴字第二五一號判決，亦係依土地法第一百零五條準用九十七條規
    定，以上開標準計算上訴人之損害額（以該規定最高比率百分十計算租金額），
    即被上訴人嗣後撥款亦係依板橋地院計算之標準補償上訴人，此有被上訴人八十
    七年三月九日八七北工土字第五０三八四五號函附卷可參，是被上訴人並無撥款
    不足額情事，詎上訴人以「公告現值」百分之八十計算其損害額，認被上訴人撥
    款不足，率而提起本訴，要有所誤，附此敘明。
八、綜上所述，本件因被上訴人之承辦人員測量偏差，疏漏未對上訴人所有系爭土地
    辦理徵收，而有怠於執行職務，致上訴人權利受有損害之情事，上訴人即應依循
    國賠之程序尋求救濟，乃竟依民法侵權行為損害賠償及不當得利返還請求權提起
    本訴，於法尚有未合，不應准許。其假執行之聲請亦失所依附，應併予駁回（追
    加之訴部分假執行之聲請，本院另於主文第二項駁回其聲請）。原審為上訴人敗
    訴之判決，及駁回其假執行之聲請，並無不合，上訴意旨指摘原判決不當，求予
    廢棄改判，為無理由，應予駁回。
八、據上論結，本件上訴及追加之訴均無理由，依民事訴訟法第四百四十九條第一項
    、第七十八條、第八十五條第一項前段，判決如主文。
中    華    民    國    八十九    年        五      月         九       日
                          民事第十四庭
                                審判長法  官  張  劍  男
                                      法  官  陳  筱  珮
                                      法  官  蘇  芹  英
右正本係照原本作成。
如不服本判決，應於收受送達後二十日內向本院提出上訴書狀，其未表明上訴理由者
，應於提出上訴後二十日內向本院補提理由書狀（均須按他造當事人之人數附繕本）
上訴時應提出委任律師或具有律師資格之人之委任狀；委任有律師資格者，另應附具
律師及格證書及釋明委任人與受任人有民事訴訟法第四百六十六條之一第一項但書或
第二項（詳附註）所定關係之釋明文書影本。
中    華    民    國    八十九    年        五      月       十二       日
                                      書記官  黃      愛
附註：
民事訴訟法第四百六十六條之一（第一項、第二項）
對於第二審判決上訴，上訴人應委任律師為訴訟代理人。但上訴人或其法定代理人具
有律師資格者，不在此限。
上訴人之配偶、三親等內之血親、二親等內之姻親，或上訴人為法人、中央或地方機
關時，其所屬專任人員具有律師資格並經法院認為適當者，亦得為第三審訴訟代理人
。
附表一：
     1、上訴人乙○○部分
            (1)地號：815-73‧被占用面積69平方公尺
                  (1)85上半年度損害金為  NT$202860元
                  70000(84年公告現值)X6/12(月)X0.8(申報地價)
                  X10%(利率)X69㎡(占用面積)=193200
                  利息：193200X5%=9660
                  小計:193200+9660=202860
                  (2)86年度損害金為      NT$423108元
                  73000(85年公告現值)X0.8(申報地價)
                  X10%(利率)X69㎡(占用面積)=423108
                  利息：402960X5%=20148
                  小計:402960+20148=423108
                  (3)87年度損害金為      NT$481068元
                  83000(86年公告現值)X0.8(申報地價)
                  X10%(利率)X69㎡(占用面積)=458160
                  利息：458160X5%=22908
                  小計:458160+22908=481068
                  (4)共              計：NT$0000000元
            (2)地號：815-74‧被占用面積12平方公尺
                  (1)85上半年度損害金為  NT$32760元
                  65000(84年公告現值)X6/12(月)X0.8(申報地價)
                  X10%(利率)X12㎡(占用面積)=31200
                  利息：31200X5%=1560
                  小計:31200+1560=32760
                  (2)86年度損害金為      NT$68544元
                  68000(85年公告現值)X0.8(申報地價)
                  X10%(利率)X12㎡(占用面積)=65280
                  利息：65280X5%=3264
                  小計:65280+3264=68544
                  (3)87年度損害金為      NT$75600元
                  75000(86年公告現值)X0.8(申報地價)
                  X10%(利率)X12㎡(占用面積)=72000
                  利息：72000X5%=3600
                  小計:72000+3600=75600
                  (4)共              計：NT$176904元
            (3)應給付金額：
                  (1)地號815-73  NT$0000000元
                  (2)地號815-74  NT$176904元
                  (3)已給付金額  NT$603,936元
                  (4)應給付金額  NT$680,004元
    2、上訴人甲○○部分
            (1)地號：616-196‧被占用面積72平方公尺
                  (1)85上半年度損害金為  NT$196,560元
                  65000(84年公告現值)X6/12(月)X0.8(申報地價)
                  X10%(利率)X72㎡(占用面積)=187200
                  利息：187200X5%=9360
                  小計:187200+9360=196560
                  (2)86年度損害金為      NT$405,216元
                  67000(85年公告現值)X0.8(申報地價)
                  X10%(利率)X72㎡(占用面積)=385920
                  利息：385920X5%=19296
                  小計:385920+19296=405216
                  (3)87年度損害金為      NT$411,264元
                  68000(86年公告現值)X0.8(申報地價)
                  X10%(利率)X72㎡(占用面積)=391680
                  利息：391680X5%=19584
                  小計:391680+19584=411264
                  (4)共              計：NT$1,013,040元
            (2)應給付金額：
                  (1)地號616-196  NT$1,013,040,元
                  (3)已給付金額  NT$445,603元
                  (4)應給付金額  NT$567,437元
   3、上訴人丙○○部分
            (1)地號：815-73‧被占用面積85平方公尺
                  (1)85上半年度損害金為  NT$249,900元
                  70000(84年公告現值)X6/12(月)X0.8(申報地價)
                  X10%(利率)X85㎡(占用面積)=0000000
                  利息：238000X5%=11900
                  小計:238000+11900=249900
                  (2)86年度損害金為      NT$521,220元
                  73000(85年公告現值)X0.8(申報地價)
                  X10%(利率)X85㎡(占用面積)=496400
                  利息：496400X5%=24820
                  小計:496400+24820=521220
                  (3)87年度損害金為      NT$592,620元
                  83000(86年公告現值)X0.8(申報地價)
                  X10%(利率)X85㎡(占用面積)=564400
                  利息：564400X5%=28220
                  小計:564400+28220=592620
                  (4)共              計：NT$1,363,740元
            (2)地號：804-751‧被占用面積32平方公尺
                  (1)85上半年度損害金為  NT$94,080元
                  70000(84年公告現值)X6/12(月)X0.8(申報地價)
                  X10%(利率)X32㎡(占用面積)=89600
                  利息：89600X5%=4480
                  小計:89600+4480=94080
                  (2)86年度損害金為      NT$196,244元
                  73000(85年公告現值)X0.8(申報地價)
                  X10%(利率)X32㎡(占用面積)=186880
                  利息：186880X5%=9344
                  小計:186880+9344=196244
                  (3)87年度損害金為      NT$223,104元
                  83000(86年公告現值)X0.8(申報地價)
                  X10%(利率)X12㎡(占用面積)=212480
                  利息：212480X5%=10624
                  小計:212480+10624=223104
                  (4)共              計：NT$513,428元
            (3)應給付金額：
                  (1)地號804-738  NT$1,363,740元
                  (2)地號804-751  NT$513,428元
                  (3)已給付金額  NT$872,352元
                  (4)應給付金額  NT$1,004,816元
附表二、
     1、上訴人乙○○部分
            (1)地號：815-73‧被占用面積69平方公尺
                  (1)85上半年度損害金為  NT$193,200元
                  70000(84年公告現值)X6/12(月)X0.8(申報地價)
                  X10%(利率)X69㎡(占用面積)=193200
                  (2)86年度損害金為      NT$402,960元
                  73000(85年公告現值)X0.8(申報地價)
                  X10%(利率)X69㎡(占用面積)=402960
                  (3)87年度損害金為      NT$458,160元
                  83000(86年公告現值)X0.8(申報地價)
                  X10%(利率)X69㎡(占用面積)=458160
                  (4)共              計：NT$1,054,320元
            (2)地號：815-74‧被占用面積12平方公尺
                  (1)85上半年度損害金為  NT$31,200元
                  65000(84年公告現值)X6/12(月)X0.8(申報地價)
                  X10%(利率)X12㎡(占用面積)=31200
                  (2)86年度損害金為      NT$65,280元
                  68000(85年公告現值)X0.8(申報地價)
                  X10%(利率)X12㎡(占用面積)=65280
                  (3)87年度損害金為      NT$72,000元
                  75000(86年公告現值)X0.8(申報地價)
                  X10%(利率)X12㎡(占用面積)=72000
                  (4)共              計：NT$168,480元
            (3)應給付金額：
                  (1)地號815-73  NT$1,054,320元
                  (2)地號815-74  NT$168,480元
                  (3)已給付金額  NT$603,936元
                  (4)應給付金額  NT$618,864元
    2、上訴人甲○○部分
            (1)地號：616-196‧被占用面積72平方公尺
                  (1)85上半年度損害金為  NT$187,200元
                  65000(84年公告現值)X6/12(月)X0.8(申報地價)
                  X10%(利率)X72㎡(占用面積)=187200
                  (2)86年度損害金為      NT$385,920元
                  67000(85年公告現值)X0.8(申報地價)
                  X10%(利率)X72㎡(占用面積)=385920
                  (3)87年度損害金為      NT$391,680元
                  68000(86年公告現值)X0.8(申報地價)
                  X10%(利率)X72㎡(占用面積)=391680
                  (4)共              計：NT$964,800元
            (2)應給付金額：
                  (1)地號616-196  NT$964,800元
                  (3)已給付金額  NT$445,603元
                  (4)應給付金額  NT$519,197元
   3、上訴人丙○○部分
            (1)地號：815-73‧被占用面積85平方公尺
                  (1)85上半年度損害金為  NT$238,000元
                  70000(84年公告現值)X6/12(月)X0.8(申報地價)
                  X10%(利率)X85㎡(占用面積)=00000000
                  (2)86年度損害金為      NT$496,400元
                  73000(85年公告現值)X0.8(申報地價)
                  X10%(利率)X85㎡(占用面積)=496400
                  (3)87年度損害金為      NT$564,460元
                  83000(86年公告現值)X0.8(申報地價)
                  X10%(利率)X85㎡(占用面積)=564400
                  (4)共              計：NT$1,298,8000元
            (2)地號：804-751‧被占用面積32平方公尺
                  (1)85上半年度損害金為  NT$89,600元
                  70000(84年公告現值)X6/12(月)X0.8(申報地價)
                  X10%(利率)X32㎡(占用面積)=89600
                  (2)86年度損害金為      NT$186,880元
                  73000(85年公告現值)X0.8(申報地價)
                  X10%(利率)X32㎡(占用面積)=186880
                  (3)87年度損害金為      NT$212,480元
                  83000(86年公告現值)X0.8(申報地價)
                  X10%(利率)X12㎡(占用面積)=212480
                  (4)共              計：NT$488,960元
            (3)應給付金額：
                  (1)地號804-738  NT$1,298,800元
                  (2)地號804-751  NT$488,960元
                  (3)已給付金額  NT$872,352元
                  (4)應給付金額  NT$915,408元
附表三、
     1、上訴人乙○○部分
            (1)地號：815-73‧被占用面積69平方公尺
                  (1)87下半年度及88上半年度損害金為  NT$193,200元
                  83000(87年公告現值)X0.8(申報地價)
                  X10%(利率)X69㎡(占用面積)=458,160
                  (2)88下半年度至89年4月25日止損害金為      NT$376,570元
                  83000(88年公告現值)X0.8(申報地價)X300/365(天)
                  X10%(利率)X69㎡(占用面積)=376570
                  (4)共              計：NT$834,730元
            (2)地號：815-74‧被占用面積12平方公尺
                  (1)87下半年度及88上半年度損害金為  NT$72960元
                  76000(87年公告現值)X0.8(申報地價)
                  X10%(利率)X12㎡(占用面積)=72,960
                  (2)88下半年度至89年4月25日止損害金為      NT$59,967元
                  76000(88年公告現值)X0.8(申報地價)X300/365(天)
                  X10%(利率)X12㎡(占用面積)=59967
                  (4)共              計：NT$132,967元
            (3)追加之金額834730+132927=967657
               原請求金額              618867
               合計                    0000000
    0、上訴人甲○○部分
            (1)地號：616-196‧被占用面積72平方公尺
                  (1)87下半年度及88上半年度損害金為  NT$397,440元
                  69000(87年公告現值)X0.8(申報地價)
                  X10%(利率)X72㎡(占用面積)=397440
                  (2)88下半年度至89年4月25日止損害金為      NT$326,663元
                  69000(88年公告現值)X0.8(申報地價)X300/365(天)
                  X10%(利率)X72㎡(占用面積)=326663
                  (4)共              計：NT$724,103元
            (2)追加之金額              724103
               原請求金額              519197
               合計                    0000000
   0、上訴人丙○○部分
            (1)地號：804-738‧被占用面積85平方公尺
                  (1)87下半年度及88上半年度損害金為  NT$564,400元
                  83000(87年公告現值)X0.8(申報地價)
                  X10%(利率)X85㎡(占用面積)=564,400
                  (2)88下半年度至89年4月25日止損害金為      NT$463,890元
                  83000(88年公告現值)X0.8(申報地價)X300/365(天)
                  X10%(利率)X85㎡(占用面積)=463890
                  (4)共              計：NT$1,028,290元
            (2)地號：804-751‧被占用面積32平方公尺
                  (1)87下半年度及88上半年度損害金為  NT$212,480元
                  83000(87年公告現值)X0.8(申報地價)
                  X10%(利率)X32㎡(占用面積)=212,480
                  (2)88下半年度至89年4月25日止損害金為      NT$174,641元
                  83000(88年公告現值)X0.8(申報地價)X300/365(天)
                  X10%(利率)X32㎡(占用面積)=174641
                  (4)共              計：NT$387,121元
            (3)追加之金額 0000000+387121=0000000
               原請求金額                 915408
               合計                       0000000


司法院資訊處製作；財團法人民間司法改革基金會備份。
